臺灣士林地方法院民事判決
原　　　告　甲○○
被　　　告　乙○○於民國93年.
　　　　　　　　　　　　號3樓.
兼法定代理　乙○○
當事人間請求確認非婚生子女事件，本院於民國94年5 月31日辯
論終結，判決如下：
    主  文
確認被告乙○○於民國93年9 月28日所生之女非被告乙○○自原
告受胎所生之婚生女。
訴訟費用由被告負擔。
    事實及理由
一、本件原告起訴主張：原告與被告乙○○原為夫妻關係，嗣於
    民國93年5 月20日離婚，惟被告乙○○離婚後於93年9 月28
    日產下一女，依法仍推定為原告與被告乙○○之婚生女，但
    被告乙○○之女確非被告乙○○自原告受胎所生，為此於法
    定期間內提起確認被告乙○○之女非原告之婚生子女之訴等
    語，並聲明：(1)確認被告乙○○之女非被告乙○○自原告受
    胎所生之婚生子女。(2)訴訟費用由被告負擔。
二、被告則到庭認諾原告之訴，並陳稱小孩確實非原告所生，對
    馬偕醫院親子血緣鑑定報告亦無意見。
三、按關於認諾及訴訟上自認或不爭執事實之效力，於第589 條
    否認子女之訴，不適用之，民事訴訟法第594 條定有明文。
    查本件被告雖認諾原告請求，惟揆諸首揭法條說明，並不生
    被告認諾之效力，本院仍應調查其他事證以查明是否與事實
    相符，合先敘明。
四、原告主張其與被告乙○○於93年5 月20日協議離婚，嗣被告
    乙○○於93年9 月28日產下1
    法仍應推定為原告之婚生子女，惟該女確非被告乙○○自原
    告受胎所生之事實，業據其提出
    出生證明書等件為證，且本院依職權命兩造接受馬偕醫院親
    子血緣關係鑑定，結果認：「本次鑑定共測試1 種血型抗原
    、2 種組織抗原和15種DNA 標記，其中組織抗原、7 種DNA
    標記不合而否定甲○○是乙○○之女父親的可能，因此排除
    甲○○是乙○○之女的父親。」，有該院函附之親子鑑定報
    告1 件可按，堪信原告之主張為真實。
五、按民法第1063條第1 項推定之婚生子女，如夫妻之1 方能證
    明妻非自夫受胎者，得於知悉子女出生之日起，1 年內提起
    否認之訴。民法第1063條第2 項定有明文。本件原告與被告
    乙○○雖於93年5 月20日離婚，惟被告乙○○於93年9 月28
    日所生之女，依民法第1062條第1 項、第1063條第1 項規定
    ，仍推定為原告之婚生子，但被告乙○○之女確非被告乙○
    ○自原告受胎而生，已如前述，揆諸首揭規定，原告於被告
    乙○○之女出生後1 年內訴請確認被告乙○○之女非被告乙
    ○○自原告受胎所生之婚生子女，洵屬於法有據，應予准許
    。
六、據上論結：依民事訴訟法第85條第1項前段、第78 條，判決
    如主文。
中　　華　　民　　國　　94　　年　　6 　　月　　14　　日
                  家事法庭  法  　官　詹朝傑
以上正本證明與原本無異。
如對本判決上訴，應於判決送達後20日內向本院提出上訴狀。
中　　華　　民　　國　　94　　年　　6 　　月　　14　　日
                            書 記 官  張麗華
